【裁判字號】    90,上易,2147
【裁判日期】    900815
【裁判案由】    詐欺等
【裁判全文】
臺灣高等法院刑事判決                            九十年度上易字第二一四七號
    上  訴  人
    即  被  告  甲○○
    選任辯護人  蘇癸旨
右上訴人因詐欺等案件，不服臺灣板橋地方法院八十九年度易字第三六八八號，中華
民國九十年三月九日第一審判決（起訴案號：臺灣板橋地方法院檢察署八十九年度偵
字第一一三五六號），提起上訴，本院判決如左：
    主  文
上訴駁回。
    事  實
一、甲○○係位於臺北縣中和市○○路五○六之一號三樓及成企業股份有限公司（
    下稱及成公司）之總經理（嗣已於民國八十八年五月離職），負責綜理該公司
    各項進出口相關業務，為從事業務之人，於八十七年四月間，辦理及成公司出口
    光學鏡片一批（計一千四百七十一片，價格合計為新臺幣十七萬四千九百二十元
    ）事宜，因漏未提出其向國內廠商購入該批光學鏡片之進項憑證供稅捐稽徵單位
    查核，經臺北縣稅捐稽徵處發覺異常，於同年六月十八日，以八七北縣稅中一字
    第四一四一號函知及成公司提出相關進項憑證供查核後，甲○○明知上開光學鏡
    片並非向其妻呂淑貞購入者，竟於同年七月三日，在及成公司內，利用不知情之
    及成公司會計吳麗明，在其業務上作成之個人一貿易申報表，登載上開光學鏡片
    之銷售人為呂淑貞之不實事項，再由吳麗明持以向財政部臺灣省北區國稅局中和
    稽徵所提出申報，而行使該等業務上登載不實之文書，足以生損害於及成公司、
    呂淑貞本人及稅捐稽徵機關對於稅捐稽徵資料管理之正確性。
二、案經及成公司訴請暨及成公司董事長張正寬之妻乙○○告發，由臺灣板橋地方法
    院檢察署檢察官偵查起訴。
    理  由
一、上訴人即被告甲○○經傳雖未到庭，惟右揭事實，業據被告於原審及本院調查時
    均坦承不諱，核與證人即及成公司會計吳麗明證述情節相合，並有臺北縣稅捐稽
    徵處八七北縣稅中一字第四一四一號函文、上開光學鏡片之出口報單、個人一時
    貿易資料申報表、個人一時貿易資料申報書影本各一份附卷可稽，堪信被告自白
    確與事實相符，本件事證已臻明確，被告犯行洵堪認定，應依法論科。
二、核被告所為，係犯刑法第二百十六條、第二百十五條之行使業務上登載不實文書
    罪。其利用不知情之及成公司會計人員犯罪，係間接正犯；又其明知為不實之事
    項而登載於其業務上作成之文書之低度行為，應為行使之高度行為所吸收，不另
    論罪。原審審酌被告為彌補辦理出口業務之疏失，始登載不實事項於其業務上作
    成之文書，充作進項憑證，所生危害尚非重大，犯罪後又坦承犯行，並已與告訴
    人及成公司達成和解，有告訴人及成公司陳報狀及和解協議書影本各一份在卷足
    憑，態度良好等一切情狀，依刑法第二百十六條、第二百十五條、第四十一條第
    一項、第七十四條第一款，罰金罰鍰提高標準條例第一條前段、第二條，判決被
    告有期徒刑四月，並諭知易科罰金之折算標準，以示懲戒，並以被告前未曾受有
    期徒刑以上刑之宣告，有臺灣高等法院檢察署刑案紀錄簡覆表一份附卷可稽，其
    因一時失慮致偶罹刑章，經此科刑教訓當知所警惕，信無再犯之虞，因認其宣告
    之刑以暫不執行為適當，併予宣告緩刑三年，用啟自新，認事用法及量刑殊無不
    合。被告上訴意旨指摘原審量刑過重原判決不當，應認無理由，予以駁回。
三、被告經合法傳喚，無正當理由不到庭，爰不待其陳述逕行判決。
據上論斷，應依刑事訴訟法第三百六十八條、第三百七十一條，判決如主文。
本案經檢察官陳文禮到庭執行職務。
中      華      民      國     九十     年      八      月     十五     日
                              臺灣高等法院刑事第五庭
                                  審判長法  官  曾  德  水
                                        法  官  林  立  華
                                        法  官  楊  貴  雄
右正本證明與原本無異。
不得上訴。
                                        書記官  林  淑  貞
中      華      民      國     九十     年      八      月     十六     日
附錄：本判決論罪科刑法條全文
刑法第二百十五條：
  從事業務之人，明知為不實之事項，而登載於其業務上作成之文書，足以生損害於
  公眾或他人者，處三年以下有期徒刑、拘役或五百元以下罰金。
刑法第二百十六條：
  行使第二百十條至第二百十五條之文書者，依偽造、變造文書或登載不實事項或使
  登載不實事項之規定處斷。


司法院資訊處製作；財團法人民間司法改革基金會備份。
